臺灣臺北地方法院民事判決
                                      110年度建字第348號
原      告  齊祥工程股份有限公司


法定代理人  張進明  
訴訟代理人  陳瑞成  
被      告  展旭營造工程有限公司

                      聯絡地址新北市○○區○○○路0段00號8樓之8（遠東世界中心C棟）
    兼
法定代理人  劉鴻銘  

共      同
訴訟代理人  吳哲珉  
                      送達地址新北市○○區○○○路0段00號0樓之0（遠東世界中心C棟）
上列當事人間請求給付工程款事件，經臺灣新北地方法院移送而
來（110年度建字第1號），本院於民國111年4月19日言詞辯論終
結，判決如下：
    主      文
被告應連帶給付原告新臺幣貳佰玖拾伍萬壹仟伍佰貳拾玖元，及
自民國一百一十年五月六日起至清償日止，按年息百分之五計算
之利息。
訴訟費用由被告連帶負擔。
本判決第一項於原告以新臺幣玖拾捌萬肆仟元為被告供擔保後，
得假執行。但被告以新臺幣貳佰玖拾伍萬壹仟伍佰貳拾玖元為原
告預供擔保後，得免為假執行。
    事實及理由
壹、程序方面
一、按訴狀送達後，原告不得將原訴變更或追加他訴，但因請求
    之基礎事實同一、擴張或減縮應受判決事項之聲明、不甚礙
    被告之防禦及訴訟之終結者，不在此限，民事訴訟法第255
    條第1項第2款、第3款、第7款分別定有明文。本件原告於民
    國109年12月31日起訴時聲明：「⒈被告應連帶給付原告貨款
    及工程款共新臺幣（下同）342萬6459元，及自本起訴狀繕
    本送達之翌日起至清償日止，按年息5%計算之利息。⒉訴訟
    費用由被告負擔。⒊原告願供擔保請求准予假執行。」（見
    臺灣新北地方法院110年度建字第1號卷第9頁，上開案號卷
    下稱新北地院卷）；嗣於111年3月15日具狀變更第1項聲明
    為：「⒈被告應連帶給付原告貨款及工程款共新臺幣（下同
    ）295萬1529元，及自本起訴狀繕本送達之翌日起至清償日
    止，按年息5%計算之利息。」（見本院卷第239頁）。核原
    告所為訴之變更，係本於同一原因事實所致，堪認為同一基
    礎事實而生，屬應受判決事項之擴張或減縮，亦不甚礙被告
    之防禦及訴訟之終結，揆諸前開說明，於法並無不合，應予
    准許。
二、被告原雖有具狀及到庭陳述，但嗣經合法通知，未於言詞辯
    論期日到場，核無民事訴訟法第386條所列各款情形，爰依
    原告之聲請，由其一造辯論而為判決。
貳、實體方面
一、原告主張：
  ㈠就業主新北市政府高灘地工程管理處發包予被告展旭營造工
    程有限公司（下稱展旭公司）之「107年度淡水黃金水岸河
    濱公園景觀再造工程」，原告與被告展旭公司於民國107年8
    月10日簽立「工程承攬契約書」（下稱系爭契約），由原告
    出售結構性空調導水舖面材料並承攬施工（下稱系爭工程）
    。嗣被告未準時付款，依系爭契約特別條款第6條之備註1約
    定，應按原價計算材料費為每平方公尺新臺幣（下同）1950
    元、工資為每平方公尺550元，至於施作數量，依鑑定報告
    所載之2909.53平方公尺計算，則材料費為567萬3584元、工
    資為160萬0242元；另系爭契約約定舖面顏色超過2色時，每
    增加1色價格增加2%，而系爭工程之舖面使用4種顏色，故額
    外增加4%費用計29萬0953元，以及稅金為23萬6257元；又原
    告協助修補及改善因被告展旭公司所造成舖面污染之費用計
    1萬5100元，以上合計781萬6136元。詎被告展旭公司僅支付
    486萬4607元，尚積欠295萬1529元；另依系爭契約特別條款
    第8條約定，被告展旭公司負責人即被告劉鴻銘應負連帶責
    任。原告爰依系爭契約之法律關係，請求被告連帶給付295
    萬1529元。
　㈡對被告答辯之陳述：
　　業主新北市政府結算數量為2920平方公尺，被告展旭公司不
    服業主計算之數量有申請鑑定，鑑定數量為2909.53平方公
    尺，有微小減少，係正常誤差範圍，原告願以鑑定結果之最
    小數量加以請求。
　㈢並聲明：
　⒈被告應連帶給付原告295萬1529元，及自起訴狀繕本送達翌日
    起至清償日止，按年息5%計算之利息。
　⒉原告願供擔保，請准予宣告假執行　
二、被告則以：
  ㈠原告請款時未依系爭契約第21條第2款約定檢具請款所需之丈
    量數據資料。
　㈡原告提出的數量與我們的不同，業主跟我們核算的數量還是
    有爭議。
　㈢並聲明：
　⒈原告之訴及假執行之聲請均駁回。
　⒉如受不利之判決，願供擔保請准宣告免為假執行。
三、原告主張之上開事實，業據其提出與所述相符之系爭契約特
    別條款第6條第1項與第3項及第8條等內容（參原證1，見新
    北地院卷第17頁）、新北市政府高灘地工程管理處函覆提供
    之工程結算明細表（見本院卷第123頁）、社團法人臺灣省
    土木技師公會0000000000號工程數量鑑估鑑定報告書節本（
    見本院卷第107頁）、經被告展旭公司人員簽名之金額合計1
    萬5100元之材料單及費用表（見原證3，新北地院卷第27頁
    ）等為證；而被告初僅空泛主張實作數量存有爭議，但並未
    提出具體主張及佐證，亦未針對其餘原告主張提出任何說明
    ，且嗣後被告已於相當時期受合法通知，但未於言詞辯論期
    日到場，亦未再提出任何書狀予以爭執，堪信原告之主張為
    真實。
四、按稱承攬者，謂當事人約定，一方為他方完成一定之工作，
    他方俟工作完成，給付報酬之契約；報酬應於工作交付時給
    付之，無須交付者，應於工作完成時給付之，民法第490條
    第1項及第505條第1項分別定有明文。查，被告展旭公司尚
    積欠原告前開工程款等情，業如上述，揆諸前揭規定及說明
    ，自應由被告展旭公司負清償責任。另系爭契約特別條款第
    8條約定略以：「八、其他：…買方負責人兼連帶保證人願與
    買方負連帶付款責任。…」（參原證1，見新北地院卷第17頁
    ），則原告主張被告展旭公司負責人即被告劉鴻銘應負連帶
    責任乙節，亦屬有據。末按，連帶債務之債權人，得對於債
    務人中之一人或數人或其全體，同時或先後請求全部或一部
    之給付，亦為民法第273條第1項所規定。從而，原告依系爭
    契約之法律關係，請求被告連帶給付工程款295萬1529元，
    及自起訴狀繕本送達（110年5月5日，見本院卷第17頁）翌
    日即110年5月6日起至清償日止，按年息5%計算之利息，為
    有理由，應予准許。
五、兩造分別陳明願供擔保以代釋明聲請宣告假執行或免為假執
    行，均核無不合，爰分別酌定相當之擔保金額，予以准許。
六、據上論結，本件原告之訴為有理由，依民事訴訟法第385條
    第1項前段、第78條、第390條第2項、第392條第2項，判決
    如主文。
中    華    民    國   111    年     4    月    29    日
                  工程法庭    法  官  張詠惠
以上正本係照原本作成。
如對本判決上訴，須於判決送達後20日內向本院提出上訴狀。如
委任律師提起上訴者，應一併繳納上訴審裁判費。
中    華    民    國   111    年     4    月    29    日
                              書記官  陳香伶